Minutes et répertoires du notaire Martin LA GRENÉE, 11 mai 1765 - 26 mai 1786 (étude IV)
Archives nationales
- Répertoire(s) de Martin LA GRENÉE, 11 mai 1765 - 26 mai 1786; MC/RE/IV/7 - MC/RE/IV/9
  - Répertoire. 1782, 11 janvier - 1786, 26 mai, 11 janvier 1782 - 26 mai 1786; MC/RE/IV/9
    - Contrat de mariage entre Jean Léonard Farodot et Barbe Françoise Antoinette Valadon, 3 février 1782
      contrat de mariage; Farodot, Jean-Léonard; Valadon, Barbe-Françoise-Antoinette
    - Contrat de mariage entre André Jean Baptiste Ronsint et Julienne Nardon, 5 février 1782
      contrat de mariage; Ronsint, Jean-Baptiste; Nardon, Julienne
    - Notoriété concernant Jean Louis Barbeaux de la Bruyère, 5 février 1782
      notoriété; Barbeaux de La Bruyere, Jean-Louis
    - Inventaire après décès de la dame Stoz, 8 février 1782
      inventaire après décès; Stoz (dame)
    - Contrat de mariage entre Michel Houlié et la veuve Chambrette, 9 février 1782
      contrat de mariage; Houlie, Michel; Chambrette (veuve)
    - Contrat de mariage entre Jean Baptiste Viard et Elizabeth Michelle Renée Levillain Desfriches, 11 février 1782
      contrat de mariage; Viard, Jean-Baptiste; Levillain-Desfriches, Elizabeth-Michelle-Renée
    - Contrat de mariage entre Philippes Sartelet et Marie Jeanne Mozard, 13 février 1782
      contrat de mariage; Sartelet, Philippes; Mozard, Marie-Jeanne
    - Inventaire après décès de la veuve Marfoudet, 14 février 1782
      inventaire après décès; Marfoudet (veuve)
    - Testament de Balthazard Fisch, 15 février 1782
      testament; Fisch, Balthazard
    - Inventaire après décès de Joseph Nicolas Lallemant, 18 février 1782
      inventaire après décès; Lallemant, Joseph-Nicolas
    - Notoriété concernant la succession de la femme Denoireterre, 19 février 1782
      notoriété; Denoireterre (femme)
    - Notoriété constatant le décès d'Alexandre de Lens, 28 février 1782
      notoriété; Lens, Alexandre de
    - Notoriété concernant les demoiselles Mauclair, 4 mars 1782
      notoriété; Mauclair (demoiselles)
    - Notoriété concernant la succesion de Françoise Petit, 4 mars 1782
      notoriété; Petit, Françoise
    - Notoriété concernant Agnès Radegonde Geoffroy, 6 mars 1782
      notoriété; Geoffroy, Agnès-Radegonde
    - Testament de Jeanne Renard, 6 mars 1782
      testament; Renard, Jeanne
    - Inventaire après décès de René Dubois, 7 mars 1782
      inventaire après décès; Dubois, René
    - Notoriété concernant Marin Denis Picot, 7 mars 1782
      notoriété; Picot, Marin-Denis
    - Compte d'exécution testamentaire d'Antoine Dechampeaux, 8 mars 1782
      compte d'exécution testamentaire; Dechampeaux, Antoine
    - Acte mortuaire déposé du mortuaire de la veuve Hue, 9 mars 1782
      acte d'état civil; dépôt de pièces; Hue (veuve)
    - Notoriété concernant les sieur et dame Cheby; Chevy, 11 mars 1782
      notoriété; Cheby; Chevy (sieur); Cheby; Chevy (dame)
    - Notoriété concernant la succession de Monsieur Daumale de Cosmin, 12 mars 1782
      notoriété; Daumale de Cosmin (monsieur)
    - Inventaire après décès de Pierre Martuion, 14 mars 1782
      inventaire après décès; Martuion, Pierre
    - Inventaire après décès de la veuve Viel, 15 mars 1782
      inventaire après décès; Viel (veuve)
    - Contrat de mariage entre Jean Baptiste Boutrou et Marie Louise Madelaine Dequest, 18 mars 1782
      contrat de mariage; Boutrou, Jean-Baptiste; Dequest, Marie-Louise-Madelaine
    - Testament de Philippe Laniespe, 21 mars 1782
      testament; Laniespe, Philippe
    - Notoriété concernant les héritiers de Simon Pierre Lauvernier et de Madelaine Gobillard sa femme, 23 mars 1782
      notoriété; Lauvernier, Simon-Pierre; Gobillard, Madelaine
    - Contrat de mariage entre Joseph Firalt et Genneviève Françoise Labille, 24 mars 1782
      contrat de mariage; Firalt Joseph; Labille, Genneviève Françoise
    - Inventaire après décès de Balthazard Fisch, 28 mars 1782
      inventaire après décès; Fisch, Balthazard
    - Testament d'Elizabeth Eustache, femme de Robert Philippy Beynier de Vaudemont, 29 mars 1782
      testament; Eustache, Elizabeth; Philippy Beynier de Vaudemont, Robert
    - Inventaire après décès de Marie Anne Le Boeuf, 30 mars 1782
      inventaire après décès; Le Boeuf, Marie-Anne
    - Contrat de mariage entre Jean Baptiste Jacques et Marie Margueritte d'Hesdin, 3 avril 1782
      contrat de mariage; Jacques, Jean-Baptiste; Hesdin, Marie-Margueritte d'
    - Contrat de mariage entre Jean François Redon et Anne Madelaine Boulanger, 10 avril 1782
      contrat de mariage; Redon, Jean-François; Boulanger, Anne-Madelaine
    - Testament de dame Christine Petit, veuve d'Etienne Happé, 13 avril 1782
      testament; Petit, Christine; Happe, Etienne (veuve)
    - Inventaire après décès de Marie Bordier, 15 avril 1782
      inventaire après décès; Bordier, Marie
    - Notoriété concernant les héritiers de Jean Baptiste Olivier, 17 avril 1782
      notoriété; Olivier, Jean-Baptiste
    - Notoriété concernant les sieur et demoiselle Grandpierre, 21 avril 1782
      notoriété; Grandpierre (sieur); Grandpierre (demoiselle)
    - Inventaire après décès de Jean Baptiste Millet, 22 avril 1782
      inventaire après décès; Millet, Jean-Baptiste
    - Inventaire après décès de Jacques François Mariette, 23 avril 1782
      inventaire après décès; Mariette, Jacques-François
    - Contrat de mariage entre Michel Garnot et Catherine Viel, 1er mai 1782
      contrat de mariage; Garnot, Michel; Viel, Catherine
    - Notoriété concernant les sieur et demoiselle Goimbaux, 2 mai 1782
      notoriété; Goimbaux (sieur); Goimbaux (demoiselle)
    - Notoriété concernant les héritiers de Michel Jean Baptiste de Belly de Bussy, 4 mai 1782
      notoriété; Belly de Bussy, Michel-Jean-Baptiste de
    - Inventaire après décès de Charles Collin, 4 mai 1782
      inventaire après décès; Collin, Charles
    - Contrat de mariage entre Pierre Boguet et la veuve Bellargeau, 5 mai 1782
      contrat de mariage; Boguet, Pierre; Bellargeau (veuve)
    - Inventaire après décès de Marie Lardin femme de Pierre Reine, 6 mai 1782
      inventaire après décès; Lardin, Marie; Reine, Pierre
    - Inventaire après décès d'Anne Le Bennerois femme de Jean Deschamps, 6 mai 1782
      inventaire après décès; Le Bennerois, Anne; Deschamps, Jean
    - Inventaire après décès de Robert Louis Panel, 7 mai 1782
      inventaire après décès; Panel, Robert-Louis
    - Dépôt du mortuaire de Nicolas François Behays Desrosieres, 10 mai 1782
      acte d'état civil; dépôt de pièces; Behays Desrosieres, Nicolas-François
    - Inventaire après décès de Marie Madelaine Dieu, femme de Joseph François Chatagnon, 13 mai 1782
      inventaire après décès; Dieu, Marie-Madelaine; Chatagnon, Joseph-François
    - Inventaire après décès d'Antoine de Bord, 23 mai 1782
      inventaire après décès; Bord, Antoine de
    - Testament déposé de Jacques Rieul de Saint Gobert, 24 mai 1782
      testament; dépôt de pièces; Rieul de Saint Gobert, Jacques
    - Testament déposé de Jean Baptiste Hautier, 25 mai 1782
      testament; dépôt de pièces; Hautier, Jean-Baptiste
    - Inventaire après décès de Jean Baptiste Hautier, 25 mai 1782
      inventaire après décès; Hautier, Jean-Baptiste
    - Contrat de mariage entre Joseph François Chatagnon et la veuve Javey, 28 mai 1782
      contrat de mariage; Chatagnon, Joseph-François; Javey (veuve)
    - Inventaire après décès de Rose Angélique Massé, 31 mai 1782
      inventaire après décès; Masse, Rose-Angélique
    - Contrat de mariage entre Charles François Xavier Richard et la veuve Lallemant, 5 juin 1782
      contrat de mariage; Richard, Charles-François-Xavier; Lallemant (veuve)
    - Inventaire après décès de François Le Rouge, 5 juin 1782
      inventaire après décès; Le Rouge, François
    - Contrat de mariage entre Jean Pierre Didon et Marie Julienne Navel, 7 juin 1782
      contrat de mariage; Didon, Jean-Pierre; Navel, Marie-Julienne
    - Contrat de mariage entre Michel Thomas et Elizabeth Pied, 8 juin 1782
      contrat de mariage; Thomas, Michel; Pied, Elizabeth
    - Notoriété concernant la succession de Claude Fraguier, 12 juin 1782
      notoriété; Fraguier, Claude
    - Testament déposé de François Allard, 12 juin 1782
      testament; dépôt de pièces; Allard, François
    - Inventaire après décès de François Allard, 13 juin 1782
      inventaire après décès; Allard, François
    - Notoriété concernant Georges Costre, 16 juin 1782
      notoriété; Costre, Georges
    - Notoriété concernant Marie Barbe Flora Goimbaux, 20 juin 1782
      notoriété; Goimbaux, Marie-Barbe-Flora
    - Notoriété concernant Angélique Martin femme de Michel Charpentier, elle avant veuve d'Alexandre Gabriel Bernard Revoyrat, 28 juin 1782
      notoriété; Martin, Angélique; Charpentier, Michel; Revoyrat, Alexandre-Gabriel-Bernard
    - Testament de Marie Madelaine Driot, 30 juin 1782
      testament; Driot, Marie-Madelaine
    - Compte d'exécution testamentaire concernant les héritiers de la veuve Jourdain, 1er juillet 1782
      compte d'exécution testamentaire; Jourdain (veuve)
    - Testament de Françoise Charlotte Lecluse, femme de Robert Augustin Le Boullanger, 15 juillet 1782
      testament; Lecluse, Françoise-Charlotte; Le Boullanger, Robert-Augustin
    - Dépôt du mortuaire et extrait du testament de Marie Anne de Piloty, veuve de Jean de Cambis, 16 juillet 1782
      acte d'état civil; dépôt de pièces; testament; dépôt de pièces; Piloty, Marie-Anne de; Cambis, Jean de
    - Codicille de François Claude Gentre, 19 juillet 1782
      testament; Gentre, François-Claude
    - Inventaire après décès d'Etienne Dapille, 23 juillet 1782
      inventaire après décès; Dapille, Etienne
    - Inventaire après décès de Mademoiselle Jeanne André de Chavanne, 26 juillet 1782
      inventaire après décès; Chavanne, Jeanne-André (mademoiselle de)
    - Notoriété concernant Anne Nicolle Josset, veuve d'Etienne David Bonnet, 26 juillet 1782
      notoriété; Josset, Anne-Nicolle; Bonnet, Etienne-David
    - Inventaire après décès de Marie Anne Lienard, veuve de Jean Caron, 30 juillet 1782
      inventaire après décès; Lienard, Marie-Anne; Caron, Jean
    - Dépôt du certificat de vie d'Antoine Raby, 2 août 1782
      notoriété; dépôt de pièces; Raby, Antoine
    - Contrat de mariage entre Antoine Ferdinand Genty et Anne Françoise Tournat, 9 août 1782
      contrat de mariage; Genty, Antoine-Ferdinand; Tournat, Anne-Françoise
    - Notoriété concernant Louis Edouard de Comerford, 12 août 1782
      notoriété; Comerford, Louis-Edouard de
    - Codicille de Françoise Charlotte André, veuve Perché(en premières noces) et Dudoyer (en secondes noces), 13 août 1782
      testament; Andre, Françoise-Charlotte; Perche (veuve); Dudoyer (veuve)
    - Testament de Jacques Tayot, 16 août 1782
      testament; Tayot, Jacques
    - Inventaire après décès de Louis Guillemain, 17 août 1782
      inventaire après décès; Guillemain, Louis
    - Inventaire après décès de Françoise Lotard, veuve en secondes noces de Jean Duporte, 23 août 1782
      inventaire après décès; Lotard, Françoise; Duporte Jean
    - Notoriété concernant Marie Jeanne Mauclair, 29 août 1782
      notoriété; Mauclair, Marie-Jeanne
    - Contrat de mariage entre Louis Baillieux et Marie Christine Montmignon, 6 septembre 1782
      contrat de mariage; Baillieux, Louis; Montmignon, Marie-Catherine
    - Notoriété concernant la veuve de François Simon Dupré, 6 septembre 1782
      notoriété; Dupre, François-Simon
    - Contrat de mariage entre Charles Bataille et Marie Louise Frizon, 10 septembre 1782
      contrat de mariage; Bataille, Charles; Frizon, Marie Louise
    - Contrat de mariage entre Pierre Reine et la veuve Guillaume, 10 septembre 1782
      contrat de mariage; Reine, Pierre; Guillaume (veuve)
    - Notoriété concernant Bon Augustin Onulphe Gouault, 11 septembre 1782
      notoriété; Gouault, Bon-Augustin-Onulphe
    - Notoriété concernant Catherine Margueritte Robin, femme de Jean Baptiste Mue, 13 septembre 1782
      notoriété; Robin, Catherine-Margueritte; Mue, Jean-Baptiste
    - Contrat de mariage entre Charles Louis Benoit Gosset et Claude Suzanne Le Glaive, 18 septembre 1782
      contrat de mariage; Gosset, Charles-Louis-Benoit; Le Glaive, Catherine-Margueritte
    - Notoriété concernant Pierre Hautier et sa femme, 18 septembre 1782
      notoriété; Hautier, Pierre; Hautier (dame)
    - Contrat de mariage entre Nicolas Allais et Barbe Rommel, 21 septembre 1782
      contrat de mariage; Allais, Nicolas; Rommel, Barbe
    - Testament déposé de Guillaume Pinot, 21 septembre 1782
      testament; dépôt de pièces; Pinot, Guillaume
    - Notoriété concernant Jean François Collas, 24 septembre 1782
      notoriété; Collas, Jean François
    - Notoriété concernant les héritiers de Jean Thilon, 26 septembre 1782
      notoriété; Thilon, Jean
    - Notoriété concernant la veuve Blondel, 27 septembre 1782
      notoriété; Blondel (veuve)
    - Contrat de mariage entre Louis Come Corniesset et Madelaine Yver, 28 septembre 1782
      contrat de mariage; Corniesset, Louis-Come; Yver, Madelaine
    - Contrat de mariage entre Michel Hubert et Anne Henriette Fromant, 28 septembre 1782
      contrat de mariage; Hubert, Michel; Fromant, Anne-Henriette
    - Contrat de mariage entre François Louis Jansse et Julie Heleine Chevard, 1er octobre 1782
      contrat de mariage; Jansse, François-Louis; Chevard, Julie-Heleine
    - Contrat de mariage entre Dominique Doutreleau et Marie Augustine Joseph Mention, 7 octobre 1782
      contrat de mariage; Doutreleau, Dominique; Mention, Marie-Augustine-Joseph
    - Inventaire après décès de Maurice Guerin, 12 octobre 1782
      inventaire après décès; Guerin, Maurice
    - Contrat de mariage entre Surey Marie Cavallier et la veuve Guerin, 13 octobre 1782
      contrat de mariage; Cavallier, Surey-Marie; Guerin (veuve)
    - Inventaire après décès de Françoise Charlotte Lecluse, femme de Robert Augustin Le Boulanger, 14 octobre 1782
      inventaire après décès; Lecluse, Françoise-Charlotte; Le Boulanger, Robert-Augustin
    - Inventaire après décès du sieur Billard, 14 octobre 1782
      inventaire après décès; Billard (sieur)
    - Notoriété concernant Nicolas Joseph Gramain dit Bijou, 16 octobre 1782
      notoriété; Gramain dit Bijou, Nicolas-Joseph
    - Notoriété concernant Marie Gervais veuve de Claude Gramain, 17 octobre 1782
      notoriété; Gervais, Marie; Gramain, Claude
    - Dépôt du mortuaire de Charles Lefebvre, 19 octobre 1782
      acte d'état civil; dépôt de pièces; Lefebvre, Charles
    - Inventaire après décès de Jean Baptiste Batisse, 22 octobre 1782
      inventaire après décès; Batisse, Jean-Baptiste
    - Inventaire après décès de Claudine Henriette Vescher, veuve de Christophe Schneider, 30 octobre 1782
      inventaire après décès; Vescher, Claudine-Henriette; Schneider, Christophe (veuve)
    - Contrat de mariage entre Pierre Jean François Descourtieux et Marie Claude Bleré, 8 novembre 1782
      contrat de mariage; Descourtieux, Pierre-Jean-François; Blere, Marie-Claude
    - Nororiété concernant les héritiers Poulleire et Loiseau, 10 novembre 1782
      notoriété; Poulleire (héritiers); Loiseau (héritiers)
    - Inventaire après décès de Madame Durmont, 11 novembre 1782
      inventaire après décès; Durmont (madame)
    - Notoriété concernant les héritiers de Jeanne Madelaine Lefebvre, femme de Robert Camps, 12 novembre 1782
      notoriété; Lefebvre, Jeanne-Madelaine; Camps, Robert
    - Contrat de mariage entre Michel Le Bourgeois et Jeanne Elisabeth Cochu, 14 novembre 1782
      contrat de mariage; Le Bourgeois, Michel; Cochu, Jeanne Elisabeth
    - Notoriété concernant la veuve Thierry, 14 novembre 1782
      notoriété; Thierry (veuve)
    - Notoriété après le décès de la veuve Giroult, 16 novembre 1782
      notoriété; Giroult (veuve)
    - Contrat de mariage entre Jean François Aubry et Marie Louise Dubost, 19 novembre 1782
      contrat de mariage; Aubry, Jean-François; Dubost, Marie-Louise
    - Contrat de mariage entre Jean Baptiste Garde et Françoise Thérèse Gascard, 20 novembre 1782
      contrat de mariage; Garde, Jean-Baptiste; Gascard, Françoise-Thérèse
    - Notoriété concernant Etienne Louis Pille de la Salle, 23 novembre 1782
      notoriété; Pille de La Salle, Etienne-Louis
    - Contrat de mariage entre Armand Pierre Marie Belliard et Marie Madelaine Pierrette Lequeulx, 4 décembre 1782
      contrat de mariage; Belliard, Armand-Pierre-Marie; Lequeulx, Marie-Madelaine-Pierrette
    - Notoriété concernant le décès et les héritiers de Jean Baptiste Montel dit Marquis, 19 décembre 1782
      notoriété; Montel dit Marquis, Jean-Baptiste
    - Testament déposé et dépôt du mortuaire de Jean Baptiste Guiot, 19 décembre 1782
      testament; dépôt de pièces; acte d'état civil; dépôt de pièces; Guiot, Jean-Baptiste
    - Notoriété concernant les héritiers de Joseph Gautier, 28 décembre 1782
      notoriété; Gautier, Joseph
    - Testament de Louise Croquet, 29 décembre 1782
      testament; Croquet, Louise
    - Testament de Louis Denis Gariou dit Dumont, 7 janvier 1783
      testament; Gariou dit Dumont, Louis-Denis
    - Notoriété concernant Louis François Le Page de Lingerville, 9 janvier 1783
      notoriété; Le Page de Lingerville, Louis-François
    - Acte mortuaire déposé de Madame Lagomarsine, 15 janvier 1783
      acte d'état civil; dépôt de pièces; Lagomarsine (madame)
    - Contrat de mariage entre Claude Charles Dubois et Marie Elizabeth Faucil, 16 janvier 1783
      contrat de mariage; Dubois, Claude-Charles; Faucil, Marie-Elizabeth
    - Testament déposé de Jean Baptiste Fosseyeux, 21 janvier 1783
      testament; dépôt de pièces; Fosseyeux, Jean-Baptiste
    - Contrat de mariage entre Joseph Antoine Noblet et Marie Margueritte Huillet, 27 janvier 1783
      contrat de mariage; Noblet, Joseph-Antoine; Huillet, Marie-Margueritte
    - Contrat de mariage entre Jean Frogé et Françoise Bonet, 30 janvier 1783
      contrat de mariage; Froge, Jean; Bonet, Françoise
    - Notoriété en rectification des noms de Monsieur Randon de La Tour, 30 janvier 1783
      notoriété; Randon de La Tour (monsieur)
    - Contrat de mariage entre Eloy Delacroix et Marie Bourgeois, veuve d'Antoine de Bord, 7 février 1783
      contrat de mariage; Delacroix, Eloy; Bourgeois, Marie; Bord, Antoine de
    - Inventaire après décès de Louis Denis Gariou dit Dumont, 7 février 1783
      inventaire après décès; Gariou, dit Dumont, Louis-Denis; Dumont, Louis-Denis, Gariou (dit)
    - Inventaire après décès de Catherine Buot, femme de Claude Antoine Mouton, 10 février 1783
      inventaire après décès; Buot, Catherine; Mouton, Claude-Antoine
    - Notoriété concernant Marie Antoinette Beauvais, femme de Jacques Dumont de Valdajou, 12 février 1783
      notoriété; Beauvais, Marie-Antoinette; Dumont de Valdajou, Jacques
    - Contrat de mariage entre Antoine Vivier et Anne Girard, veuve de Pierre Jacques Lecerf, 13 février 1783
      contrat de mariage; Vivier, Antoine; Girard, Anne; Lecerf, Pierre-Jacques
    - Inventaire après décès de Jean Baptiste Fosseyeux, 13 février 1783
      inventaire après décès; Fosseyeux, Jean-Baptiste
    - Inventaire après décès de Anne Rosalie Brodard, femme de Pierre Grosjean, 18 février 1783
      inventaire après décès; Brodard, Rosalie; Grosjean, Pierre
    - Contrat de mariage entre Nicolas Liré et Genneviève Colas, 20 février 1783
      contrat de mariage; Lire, Nicolas; Colas, Genneviève
    - Contrat de mariage entre Jean Jacques Paton et Marie Louise Gardeur, 20 février 1783
      contrat de mariage; Paton, Jean-Jacques; Gardeur, Marie-Louise
    - Contrat de mariage entre Jean Fourmentin et la veuve Panel, 21 février 1783
      contrat de mariage; Fourmentin, Jean; Panel (veuve)
    - Inventaire après décès de Genneviève Françoise Faveyoux, 22 février 1783
      inventaire après décès; Faveyoux, Genneviève-Françoise
    - Inventaire après décès de Joseph Eustache Triballet, 22 février 1783
      inventaire après décès; Triballet, Joseph-Eustache
    - Testament de Marie Julie Motel, veuve de Joseph de Cendrac, 25 février 1783
      testament; Motel, Marie-Julie; Cendrac, Joseph de
    - Contrat de mariage entre Jean Charles Many et Barbe Louise Marguerite Dubois, 26 février 1783
      contrat de mariage; Many, Jean-Charles; Dubois, Barbe-Louise-Marguerite
    - Testament de Marie Angélique Cresson, 26 février 1783
      testament; Cresson, Marie-Angélique
    - Contrat de mariage entre Jacques Louis Deby et Françoise Perrine Ribot, 28 février 1783
      contrat de mariage; Deby, Jacques-Louis; Ribot, Françoise-Perrine
    - Notoriété concernant Louis Feuillet et sa femme, 2 mars 1783
      notoriété; Feuillet, Louis; Feuillet (dame)
    - Contrat de mariage entre Jean François Lebe et Marie Guillaume Guesdon, 2 mars 1783
      contrat de mariage; Lebe, Jean-François; Guesdon, Marie-Guillaume
    - Inventaire après décès du sieur Landelle, 3 mars 1783
      inventaire après décès; Landelle (sieur)
    - Inventaire après décès de Jacqueline Dupont, veuve d'Antoine Dufresne, 6 mars 1783
      inventaire après décès; Dupont, Jacqueline; Dufresne, Antoine (veuve)
    - Contrat de mariage entre Pierre Louis Calmel et Renée Anne Cahoreau, 15 mars 1783
      contrat de mariage; Calmel, Pierre-Louis; Cahoreau, Renée-Anne
    - Inventaire après décès d'Antoine Delaunoy, 20 mars 1783
      inventaire après décès; Delaunoy, Antoine
    - Dépôt des certificats de vie des sieurs Rovere et Descalzy, 20 mars 1783
      notoriété; dépôt de pièces; Rovere (sieur); Descalzy (sieur)
    - Testament déposé de Pierre Parent, 21 mars 1783
      testament; dépôt de pièces; Parent, Pierre
    - Inventaire après décès de Louise Segaux, 21 mars 1783
      inventaire après décès; Segaux, Louise
    - Inventaire après décès de Charles Sasson, 21 mars 1783
      inventaire après décès; Sasson, Charles
    - Inventaire après décès de François Meunier, 28 mars 1783
      inventaire après décès; Meunier, François
    - Inventaire après décès de Jeanne Desforges, femme de Jacques Pacquetot, 28 mars 1783
      inventaire après décès; Desforges, Jeanne; Pacquetot, Jacques
    - Notoriété concernant Claude Saulu, 29 mars 1783
      notoriété; Saulu, Claude
    - Notoriété concernant la veuve Leconte de Souvre, 4 avril 1783
      notoriété; Leconte de Souvre (veuve)
    - Contrat de mariage entre Jean Louis Cassaneuve et Anne Potot, 7 avril 1783
      contrat de mariage; Cassaneuve, Jean-Louis; Potot, Anne
    - Contrat de mariage entre Pierre Nicolas Collin et la demoiselle Catherine Victoire Michel, 13 avril 1783
      contrat de mariage; Collin, Pierre-Nicolas; Michel, Catherine-Victoire
    - Inventaire après décès de Mathurin Dumartroy, 15 avril 1783
      inventaire après décès; Dumartroy, Mathurin
    - Contrat de mariage entre Guillaume Charles Hericher et Marie Anne Le Blanc, 26 avril 1783
      contrat de mariage; Hericher, Guillaume-Charles; Le Blanc, Marie-Anne
    - Testament; Codicille de Marguerite Bessoneau, veuve Paly, 27 avril 1783
      testament; Bessoneau, Marguerite; Paly (veuve)
    - Contrat de mariage entre Louis François Boucher et Genneviève Couré, 28 avril 1783
      contrat de mariage; Boucher, Louis-François; Coure, Genneviève
    - Inventaire après décès de Claude Lemoine, veuve de Simon Maillard, 1er mai 1783
      inventaire après décès; Lemoine, Claude; Maillard, Simon (veuve)
    - Inventaire après décès de Claude François Maillard, 8 mai 1783
      inventaire après décès; Maillard, Claude-François
    - Compte d'exécution testamentaire de la veuve Marfoudet, 8 mai 1783
      compte d'exécution testamentaire; Marfoudet (veuve)
    - Dépôt du baptistaire d'Alexandre Louis Quentin Victorice, 8 mai 1783
      acte d'état civil; dépôt de pièces; Victorice, Alexandre-Louis-Quentin